臺灣臺北地方法院裁定
111年度北秩字第234號
移送機關    臺北市政府警察局中正第二分局

被移送人    陳ＯＯ   (年籍姓名及住居所詳卷)
法定代理人  陳ＯＯ   (陳ＯＯ之父，年籍姓名及住居所詳卷)
            楊ＯＯ   (陳ＯＯ之母，年籍姓名及住居所詳卷)
被移送人    張ＯＯ   (年籍姓名及住居所詳卷)
法定代理人  張ＯＯ   (張ＯＯ之父，年籍姓名及住居所詳卷)
            陳ＯＯ   (張ＯＯ之母，年籍姓名及住居所詳卷)
上列被移送人因違反社會秩序維護法案件，經移送機關民國111
年9月30日以北市警中正二分刑字第1113025868號移送書移送審
理，本院裁定如下：
    主  文
陳ＯＯ無正當理由攜帶具有殺傷力之器械，處罰鍰新台幣參仟元。
張ＯＯ不罰。
扣案球棒壹支、瓦斯槍壹把，均沒入。
    事實理由及證據
壹、裁罰部分
一、被移送人陳ＯＯ違序行為：
(一)時間：民國111年9月23日11時52分前後。
(二)地點：臺北市○○區○○街00巷0弄0○0號前。
(三)行為：無正當理由攜帶具有殺傷力之器械、似真槍的瓦斯槍
    。
二、上開事實，有下列之事證明屬實：
(一)被移送人於警訊時自白。
(二)關係人張ＯＯ警訊時陳述。
(三)現場監視器畫面。
(四)經警察當場查獲扣得被移送人所有球棒1支、仿真玩具瓦斯
    槍1把。
三、按無正當理由攜帶具殺傷力之器械、化學製劑或其他危險物
    品者，處3日以下拘留或新臺幣3萬元以下罰鍰，社會秩序維
    護法第63條第1項第1款定有明文，又按無正當理由，攜帶類
    似真槍之玩具槍，而有危害安全之虞者，處3日以下拘留或
    新臺幣18,000元以下罰鍰，社會秩序維護法第65條第3款亦
    有明文之規定。被移送人雖辯稱討錢怕發生衝突帶著防身云
    云，就攜帶球棒部分，與社會秩序維護法第63條第1項第1款
    規定相符合，質地堅硬，倘持之毆打他人，當有成傷或致死
    之可能，依一般社會觀念，亦為對他人之生命、身體安全構
    成威脅之器械，足認具殺傷力。又扣案的仿真瓦斯槍，因外
    觀與真槍無異，難辨其真偽，足令一般人感覺生命及身體法
    益受到威脅，而有致生危害公共秩序、社會安寧之虞，故亦
    符合社會秩序維護法第65條第3款規定之違序行為。另被移
    送人上開一行為而發生二以上之結果，應依社會秩序維護法
    第24條第2項之規定，從一重依社會秩序維護法第63條第1項
    第1款規定處罰。審酌被移送人違犯情節及年齡智識等一切
    情狀，量處如主文第1項所示之罰鍰。又扣案之仿真瓦斯槍1
    把、球棒1支為被移送人所有供違反本法行為所用之物，如
    予沒入也無違反比例原則的各項小原則(即目的正當性、手
    段必要性及限制妥當性)，應併予宣告沒入。
四、依社會秩序維護法第45條第1項、第63條第1項第1款、第65
    條第3款、第24條第2項、第22條第3項，裁定如主文。
貳、不罰部分
一、按犯罪事實應依證據認定之，無證據不得推定其犯罪事實；
    又不能證明被告犯罪，應諭無罪之判決，刑事訴訟法第154
    條、第301 條第1 項分別定有明文。法院受理違反社會秩序
    維護法案件，上開規定亦準用之，社會秩序維護法第92條亦
    有明定。
二、查張ＯＯ於警詢中否認持有仿真瓦斯槍1把、球棒1支之犯行，
    復參諸本件其他被移送人於警詢中之供述，並無就張ＯＯ持有
    仿真瓦斯槍1把、球棒1支之證述，佐以卷附之現場蒐證錄影
    光碟及監視器翻拍照片，僅見被移送人陳ＯＯ舉槍作勢擊發動
    作，並無張ＯＯ持球棒或槍枝等情，是難遽認被移送人張ＯＯ確
    有違反社會秩序維護法違序行為，為不罰之諭知。
三、依社會秩序維護法第45條第2 項，裁定如主文。 
中　　華　　民　　國　　111 　年　　10　　月　　13　　日
                  臺臺北簡易庭    法　官  趙子榮
以上正本係照原本作成。
如不服本裁定，得於裁定書送達之翌日起5日內，以書狀敘述理
由，向本庭提起抗告。
中　　華　　民　　國　　111 　年　　10　　月　　13　　日
                                  書記官  陳怡安